臺灣高等法院臺中分院民事判決　　　九十一年度上字第二二六號
　　　上　訴　人　　乙○○
　　　兼訴訟代理人　戊○○
　　　法定代理人　　甲○○
　　　訴訟代理人　　丙○○
　　　複　代理人　　丁○○
右當事人間請求清償借款事件，上訴人對於中華民國九十一年六月四日臺灣彰化地方
法院第一審判決（九十一年度重訴字第一三三號），提起上訴，本院判決如左：
　　　主　　　文
上訴駁回。
第二審訴訟費用由上訴人連帶負擔。
　　　事　　　實
甲、上訴人方面：
一、聲明：求為判決：
  (一)原判決關於命上訴人給付被上訴人超過新台幣（下同）一千三百萬元及利息、違
    約金部分暨該部分訴訟費用之裁判均廢棄。
　(二)右廢棄部分，被上訴人在第一審之訴駁回。
  (三)第一、二審訴訟費用由被上訴人負擔。
二、陳述：除與原判決記載相同部分予以引用外，補稱：
　(一)上訴人於原審聲請調查之證據，原審未命被上訴人提出，即為不利於上訴人之判
    斷，顯然草率。
  (二)上訴人向被上訴人抵押借款，被上訴人竟以信用貸款計算利息向上訴人超收利息
　　總計達三百萬元以上，請求本院向被上訴人調取上訴人戊○○自七十六年六月三
　　十日起至被上訴人向原審起訴為止，全部貸款金額，計算金額、各次償還金額之
　　資料，再由被上訴人閱卷整理後，向本院提出被上訴人歷年來超收利息獲取不當
　　得利之正確數字。
乙、被上訴人方面：
一、聲明：求為判決如主文所示。
二、陳述：除與原判決記載相同部分予以引用外，補稱：
　(一)兩造所成立之消費借貸契約均為雙方意思表示合致而訂立，被上訴人均依約收取
　　本息：查上訴人戊○○邀同上訴人乙○○為連帶保證人，於民國（下同）八十五
　　年七月二十九日向被上訴人借款共計一千六百萬元，其中分為擔保放款九百萬元
　　及無擔保放款七百萬元，約定利率各為九．一五％及十．一五％，並採浮動計息
　　方式核算利息，此有上訴人向被上訴人提出之借款申請暨批覆書乙紙可按。嗣上
　　訴人乃依其申請之內容由被上訴人分別提出借據（擔保放款）及本票（無擔保放
　　款）各乙紙供上訴人二人核閱無訛後親自簽章於其上，完成對保手續，且上訴人
　　對上揭借據與本票關於借款人及連帶保證人之簽名及借款金額之真正亦不爭執，
　　業據原審審認無誤，自堪信為真實。而上開二筆借款，其中九百萬元部分，最後
　　一次換單是在八十七年八月十四日，另七百萬元部分，最後一次換單是在八十九
　　年八月十四日，上訴人既均不否認其借貸之金額及簽名之真正，又豈有上訴人空
　　口泛稱之超收利息情形存在。蓋上揭借據（本票）上均明確載「利息（自發票日
　　起）依貴社基本放款利率　％　碼年息　％　計算（目前為年息九．一五％）按
　　月付息，上開利息同意隨貴社基本放款利率變動而調整；發票日後之加（減）碼
　　年息並同意按照『貴社放款利率加碼標準』機動調整．．．。」等語，上訴人於
　　簽具借據（本票）時，又豈能諉為不知。何況，被上訴人之貸款因分為擔保放款
　　及無擔保放款二種貸款方式，故分別針對二種不同之貸款採用簽具借據與本票之
　　方式以資區別，且上揭二紙借據及本票之右下方欄位更記載貸放種類分別為「擔
　　保放款」與「無擔保放款」之字樣，上訴人又已換單多次，怎可能對放款之種類
　　與利息之差異毫無所悉，是其事後所稱無非為冀免部分債務之清償而為卸飾之詞
　　，要無可採。
　(二)雖上訴人於原審稱借款當時沒有記載利息利率若干，繳納利率過局，調高利率時
　　沒有通知我，有抵押擔保之借款利率竟然比信用借款的利率還要高云云，然兩造
　　借款之利息係按照基本放款利率計算，且隨被上訴人基本放款利率變動而調整，
　　並無上訴人所稱利率過高之情 ，且利息調整亦無通知上訴人之必要。又抵押貸
　　款之利率，必定比信用貸款之利率要低，有放款利率調整表二紙可稽，以不同時
　　間比較，方有可能信用貸款利率反較抵押貸款利率低。
　(三)系爭借款利息若有超收之情形，即屬有利於上訴人之事實，應由上訴人負舉證責
　　任：按當事人主張有利於己之事實者，就其事實有舉證之責任，民事訴訟法第二
　　百七十七條定有明文。準此，本件被上訴人既已提出借據、本票及約定書等借款
　　憑證供上訴人確認無訛，且上訴人亦承認上開文書之真正及借款金額無誤，足認
　　兩造之消費借貸契約已成立生效。至於上訴人主張被上訴人有向其超收利息此一
　　情事，顯然係有利於其本身之事實，依舉證責任分配之原則自應上訴人負積極舉
　　證責任。然觀諸上訴人於九十一年五月二十一日庭呈原審之統計表共計十七紙，
　　其中前十五紙均為其個人所製作之文書，其內容之真正性如何，頗令人質疑，被
　　上訴人並否認之。除此之外，又無其他證據足以證明被上訴人有超收利息之情形
　　，足徵，上訴人之主張並無理由，應予駁回。
　(四)最高限額抵押權設定額之多寡，兩造本諸「契約自由」原則，可自行約定，與貸
　　款數額無必然關係：另查上訴人提供予被上訴人之不動產經估價後扣除增值稅僅
　　足供擔保九百萬元之貸款，但因上訴人執意申請一千六百萬元借款，被上訴人在
　　衡量上訴人之信用及資力後乃依規定將剩餘七百萬元部分列為無擔保放款科目，
　　但為求債權日後追償之最大可能性，便由雙方同意將最高限額抵押權之額度，作
　　形式意義上之提高，純粹基於契約自由原則而由兩造合意訂立，要與無擔保放款
　　部分之借款無關。
　(五)上訴人於本院又稱半年內我在一信的借款，利息自六％調整到十二％，完全沒有
　　通知我，我的借款是全部都有擔保，我有提供不動產設定一千九百萬元的抵押貸
　　款，但是我實際貸款是一千六百萬元，為何其中卻有一部分以信用貸款計算利息
　　，造成利息超收云云，惟如前所述，雙方貸款利息係按照被上訴人基本放款利率
　　浮動計息，故基本放款利率變動快速，則其計息之利率變動當然快速，例如七十
　　八年三月放款基本利率為七％，七十八年五月十三日放款基本利率則為十二％。
　　又被上訴人之放款種類如利率調整表所載，抵押貸款分為抵押科目之「擔保放款
　　」及信用科目之「超額抵押」，而信用科目中「超額抵押」利率較純信用貸款要
　　便宜。上訴人借款一千六百萬元，因其抵押物價值經估定約值九百萬元，然上訴
　　人要借一千六百萬元，其為優良客戶，為讓上訴人享有較純信用貸款為低之利息
　　，故九百萬元為抵押擔保放款，七百萬元為超額抵押放款，其利息雖較擔保放款
　　稍高，然較純信用貸款便宜許多。上訴人在辦理貸款時即分別書寫九百萬借據乙
　　紙及七百萬元之本票乙紙，即是不同之貸款，自應依其種類分別計息，上訴人亦
　　已按期繳息，並無不合。
　　　理　　　由
一、本件被上訴人起訴主張上訴人戊○○邀同上訴人乙○○為連帶保證人，於八十五
　　年七月二十九日向伊借款一千六百萬元，其後因借款到期而換單，其中九百萬元
　　部分，最後一次換單是在八十七年八月十四日，另七百萬元部分，最後一次換單
　　是在八十九年八月十四日，並均約定於九十一年八月十四日清償，九百萬元部分
　　之利息於八十七年八月十四日起按年利率百分之九點一五計算，七百萬元部分之
　　利息於八十九年八月十四日起按年利率百分之八點九七五計算，並均隨伊基本放
　　款利率變動而調整（九百萬元部分之利率於九十年十月三十日調整為百分之七點
　　三五，七百萬元部分之利率於九十年十一月十五日調整為百分之八點八五），逾
　　期在六個月以內者，按上開利率百分之十，超過六個月者，按上開利率百分之二
　　十計付違約金；詎上訴人自九十年十月十四日起即未按期繳息，依約喪失期限利
　　益，共計尚積欠前揭本金一千六百萬元及約定之利息暨違約金，迄未清償，為此
　　依消費借貸及連帶保證之法律關係，請求上訴人連帶給付一千六百萬元，及其中
　　九百萬元自九十年十月十四日起至九十年十月二十九日止，按年利率百分之七點
　　八計算，自九十年十月三十日起至清償日止，按年利率百分之七點三五計算之利
　　息，並自九十年十一月十五日起至九十一年五月十四日止，按年利率百分之零點
　　七三五計算，自九十一年五月十五日起至清償日止，按年利率百分之一點四七計
　　算之違約金，其餘七百萬元自九十年十月十四日起至九十年十一月十四日止，按
　　年利率百分之八點九七五計算，自九十年十一月十五日起至清償日止，按年利率
　　百分之八點八五計算之利息，並自九十年十一月十五日起至九十一年五月十四日
　　，按年利率百分之零點八八五計算，自九十一年五月十五日起至清償日止，按年
　　利率百分之一點七七計算之違約金等情。
二、上訴人則以上訴人戊○○向被上訴人借款係自七十六年六月三十日起，當初即邀
　　上訴人乙○○為連帶保證人，但貸款之性質屬不動產抵押貸款，被上訴人竟趁戊
　　○○基於「金融業算帳應為正確，被上訴人自己帳戶之存款，任由被上訴人扣息
　　」之心理，從中將不動產抵押貸款利率算成較無擔保放款利率為高，不規則亂算
　　利息，獲得不當利息，經初步估算，被上訴人已獲有不當得利三百萬元以上，被
    上訴人自不得請求被上訴人返還本金一千六百萬元及利息、違約金等語，資為抗
    辯（原審判決命上訴人連帶給付一千六百萬元及利息、違約金，上訴人就其中超
    過一千三百萬元及利息、違約金部分聲明不服，未上訴之一千三百萬元及利息、
    違約金部分應已確定）。
三、被上訴人主張上訴人戊○○邀同上訴人乙○○為連帶保證人，於八十五年七月二
　　十九日向被上訴人借款一千六百萬元，其後因借款到期而換單，其中九百萬元部
　　分，最後一次換單是在八十七年八月十四日，另七百萬元部分，最後一次換單是
　　在八十九年八月十四日，並均約定於九十一年八月十四日清償，九百萬元部分之
　　利息於八十七年八月十四日起按年利率百分之九點一五計算，七百萬元部分之利
　　息於八十九年八月十四日起按年利率百分之八點九七五計算，並隨被上訴人基本
　　放款利率變動而調整（九百萬元部分之利率於九十年十月三十日調整為百分之七
　　點三五；七百萬元部分之利率於九十年十一月十五日調整為百分之八點八五），
　　逾期在六個月以內者，按上開利率百分之十，超過六個月者，按上開利率百分之
　　二十計付違約金；詎上訴人自九十年十月十四日起即未按期繳息，依約喪失期限
　　利益等情，已據其提出借據影本一份、本票影本一份、約定書影本二件、歷次基
　　本利率調整變動資料查詢單二紙、利息明細資料查詢單三紙、彰化市第一信用合
    作社借款申請暨批覆書影本一份為證（附原審卷第二十二之一至二十二之五、二
    十八至三十一、三十七頁）。上訴人於原審九十一年五月十日審理時承認借據、
    本票上之借款人及連帶保證人之簽名與借款金額均為真正（見原審卷第二十頁）
    ，於本院九十一年八月十四日準備程序時承認上訴人向被上訴人所為之一千六百
    萬元借款係由數筆較小金額累積而成，至最後提換時仍欠一千六百萬元（見本院
    卷第五十一、五十二頁）；再依上訴人所提出之存摺顯示，上訴人固有於八十七
    年八月十四日還款一千六百二十萬四千一百零二元，然被上訴人於同日亦有放款
    九百萬元及七百萬元（見原審卷第六十四、六十五頁），而由上訴人承認換單時
    尚欠被上訴人一千六百萬元，及上訴人指稱被上訴人超收利息三百萬元以上而僅
    對原判決命其給付之一千六百萬元其中超過一千三百萬元部分提起上訴，顯然上
    訴人係以被上訴人於八十七年八月十四日所放款之九百萬元及七百萬元清償之前
    之借款，戊○○有以乙○○為連帶保證人向被上訴人借款一千六百萬元，迄未清
    償之事實，至為明顯。又上訴人辯稱：借款時借據與本票上並無利息之利率記戴
    ，被上訴人胡亂計算利息，將不動產抵押貸款之利息竟算成較無擔保放款之利息
    為高云云。惟上訴人所簽之九百萬元借據，就利息係約定「依貴社基本放款利率
　　　％　碼年息　％計算（目前為年息九．一五％）按月付息，上開借款利率，同
　　意隨貴社基本放款利率變動而調整；貸款後之加（減）碼年息，並同意按照『貴
　　社放款利率加碼標準』機動調整」；另上訴人所簽之七百萬元本票，就利息係約
　　定「自發票日起依貴社基本放款利率　％　碼年息　％計算（目前為年息八．九
　　七五％）按月付息，上開利息同意隨貴社基本放款利率變動而調整；發票日後之
　　加（減）碼年息並同意按照『貴社放款利率加碼標準』機動調整」，足見兩造間
　　之借款，利息係約定按照被上訴人基本放款利率計算，並隨被上訴人基本放款利
　　率變動而調整。又上訴人申請一千六百萬元之借款，於彰化市第一信用合作社借
　　款申請暨批覆書，已明載擔保放款為九百萬元，信用放款為七百萬元；該九百萬
　　元之借據及七百萬元之本票於右下方欄位更分別記載貸放種額為擔保放款及無擔
　　保放款，是上訴人就一千六百萬元之借款，其中之九百萬元係同意依被上訴人擔
　　保放款基本放款利率計算利息，其餘七百萬元係同意依被上訴人無擔保放款基本
　　放款利率計算利息；再觀借據及本票所載，被上訴人係在借據上目前為年息部分
　　填載九．一五％，在本票上目前為年息部分填載八．九七五％，而被上訴人八十
　　七年八月十四日當時之擔保放款基本放款利率依卷附之歷次基本利率調整變動資
　　料查詢單所示為九．一五％，八十九年八月十四日當時之無擔保放款基本放款利
　　率依卷附之歷次基本利率調整變動資料查詢單所示為八．九七五％，則被上訴人
　　在借據及本票上所填載目前年息為九．一五％及八．九七五％，即與約定相符，
　　被上訴人就九百萬之擔保放款及七百萬元之無擔保放款所收之利息，依卷附之利
　　息明細資料查詢單所示，九百萬元之部分自八十八年十二月十四日起至九十年四
　　月十三日止係按年利率七．九七五％計算，九十年四月十四日起至九十年十月十
　　三日止係按年利率七．八％計算，七百萬元部分自八十九年八月十四日起至九十
　　年十月十三日止係按年利率八．九七五％計算，均與被上訴人之擔保放款基本放
　　款利率在八十八年六月十日調整為七．九七五％，九十年四月十四日調整為七．
　　八％，九十年十月三十日調整為七．三五％，無擔保放款基本放款利率在八十九
　　年八月十四日為八．九七五％，九十年十一月十五日調整為八．八五％相符，被
　　上訴人即無胡亂計算利息之情事。至上訴人所稱被上訴人將不動產抵押貸款之利
　　息算成較無擔保放款之利息為高，如九百萬元擔保放款之利率為九．一五％，七
　　百萬元無擔保放款之利率為八．九七五％乙節，上訴人係將不同時間之擔保放款
　　及無擔保放款之利率相比較，始得出擔保放款之利率高於無擔保放款之利率，九
　　百萬元擔保放款之利率九．一五％之所以高於七百萬元無擔保放款之利率八．九
　　七五％，係九百萬元為八十七年八月十四日所借，七百萬元為八十九年八月十四
　　日所借，但不同時間之放款利率不能相比較，蓋利率之調降金融機關通常係就擔
　　保放款及無擔保放款全面調降，則在利率水準較低之期間，無擔保放款之利率即
　　有可能高於利率水準較高期間之擔保放款利率，則被上訴人在八十九年八月十四
　　日無擔保放款之利率低於八十七年八月十四日之擔保放款利率，自屬正常，因此
　　要比較兩者之利率水準是否合理應以同時間之利率相比，本院觀卷附之歷次基本
　　利率調整變動查詢單所示，被上訴人八十九年八月十四日無擔保放款之基本利率
　　為八．九七五％，當時擔保放款之基本利率為八十八年六月十日所調整之七．九
　　七五％，九十年十一月十五日無擔保放款之基本利率調整為八．八五％，當時擔
　　保放款之基本利率為九十年十月三十日所調整之七．三五％，因此並無上訴人所
　　稱被上訴人將不動產抵押貸款之利息算成較無擔保放款利率之利息為高之不合理
　　現象。上訴人所辯被上訴人胡亂計算利息，顯屬無據，被上訴人所主張之前開事
　　實自堪信為真實。
四、上訴人再抗辯被上訴人超收利息三百萬元以上，獲有不當利得云云。惟為被上訴
    人所否認，而上訴人所稱被上訴人超收利息，經本院訊問後，上訴人係指七十八
    年年初之借款，被上訴人係依年利率六．五％計息，至年中以後之借款就改依年
    利率十一％以上計息，被上訴人調整利率並無通知上訴人，上訴人七十八年年中
    以後之借款應回復依年初之利率計息，被上訴人超收此部分之利息；另上訴人所
    借之一千六百萬元係以乙○○名義之彰化縣彰化市○○○段下小段六七－三○
    、七○－二五地號土地及地上建物，暨戊○○名義之彰化縣芬園鄉○○段二○五
    一、二○五二、二○五三、一五一六地號土地設定一千九百二十萬元之最高限額
    抵押權，因此一千六百萬元均為抵押貸款，被上訴人卻就其中七百萬元以信用貸
    款計息，七百萬元應改依抵押貸款計息，此部分被上訴人亦有超收利息云云。就
    此被上訴人指稱兩造貸款利息係按照被上訴人基本放款利率浮動計息，故基本放
    款利率變動快速，則其計息之利率變動當然快速，例如七十八年三月放款基本利
    率為七％，七十八年五月十三日放款基本利率則為十二％。又被上訴人之放款種
    類，抵押貸款分為抵押科目之「擔保放款」及信用科目之「超額抵押」，而信用
    科目中「超額抵押」利率較純信用貸款要便宜。上訴人借款一千六百萬元，因其
    抵押物價值經估定約值九百萬元，然上訴人要借一千六百萬元，其為優良客戶，
    為讓上訴人享有較純信用貸款為低之利息，故九百萬元為抵押擔保放款，七百萬
    元為超額抵押放款，其利息雖較擔保放款稍高，然較純信用貸款便宜許多。上訴
    人在辦理貸款時即分別書寫九百萬元借據乙紙及七百萬元之本票乙紙，即是不同
    之貸款，自應依其種類分別計息，上訴人亦已按期繳息，並無不合等語。本院認
    依利率自由化之原則，利率之高低可由借貸雙方自由約定，利率祗要不超過民法
　　第二百零條所定最高利率週年百分之二十，均為合法，借款之一方即應依約定之
　　利率繳納利息，事後不能反悔，指摘貸款之一方所收之利息過高，要求退還部分
　　已付之利息；且以同一不動產設定抵押所借之款項，並非每筆借款所約定之利息
　　均須相同，雙方可就抵押貸款分筆為不同利率之約定。本件被上訴人因其七十八
　　年之基本放款利率大幅提高，就上訴人所欲借之款項要求依其基本放款利率計息
　　，致年中以後之借款，其利息會較年初之借款為高，上訴人若認被上訴人所要求
　　之利息過高，自可拒絕借款，上訴人既同意被上訴人之貸款，並已依該利率繳納
　　利息數年，顯係同意被上訴人所要求之利息，被上訴人依約定之利率向上訴人收
　　取利息，即無超收利息之不當得利可言；又上訴人向被上訴人借款應繳納利息，
　　並已繳納多年，上訴人所稱其不知所繳納利息之利率，顯違常情，上訴人就其向
　　被上訴人借款所約定之利率，應知之甚詳，被上訴人對其基本放款利率之調整亦
　　無通知上訴人之義務，上訴人以被上訴人未通知其利率已調整為由，請求被上訴
　　人應將七十八年中以後借款依年利率十一％以上計算之利息，改依年初依年利率
　　六．五％計息，退還部分利息，尚屬無據；又依前所述，上訴人就一千六百萬元
　　借款其中之七百萬元，業與被上訴人約定依被上訴人無擔保放款之基本利率計息
　　，並隨被上訴人基本放款利率變動而調整，上訴人就七百萬元之借款，已依約定
　　之借款當時即八十九年八月十四日無擔保放款基本利率八．九七五繳息至九十年
　　十月十三日，上訴人再請求此部分之利息應改依擔保放款之基本利率計息，亦無
　　理由。上訴人抗辯被上訴人有超收利息獲得不當利得之情事，自無可採。
五、上訴人請求本院向被上訴人調取戊○○自七十六年六月三十日起至被上訴人向原
    審起訴為止，全部貸款金額、計息金額、各次償還金額之資料，惟被上訴人指稱
    上開資料除其已提出之部分外，其餘之資料被上訴人現並未保存，上訴人亦無法
    證明上開資料現尚保存，則被上訴人未依上訴人之聲請提出上訴人借款之相關資
　　料，即非無正當理由；且上訴人已於原審出具其向被上訴人借款之借款日期、金
　　額、利率、繳納之利率等明細表（附原審卷第四十九至六十三頁），上訴人要求
　　被上訴人提出其借款資料，無非欲證明其出具之借款明細表為真正，但上訴人出
　　具之借款明細表縱然屬實，仍無法證明被上訴人有超收利息獲得不當利得之情事
　　，則本院自不能因被上訴人未提出上訴人借款之相關資料而為被上訴人不利之認
　　定。
六、綜上所述，被上訴人依消費借貸及連帶保證契約關係請求上訴人連帶給付一千六
　　百萬元，及其中九百萬元自九十年十月十四日起至九十年十月二十九日止，按年
　　利率百分之七點八計算，自九十年十月三十日起至清償日止，按年利率百分之七
　　點三五計算之利息，並自九十年十一月十五日起至九十一年五月十四日止，按年
　　利率百分之零點七三五計算，自九十一年五月十五日起至清償日止，按年利率百
　　分之一點四七計算之違約金，其餘七百萬元自九十年十月十四日起至九十年十一
　　月十四日止，按年利率百分之八點九七五計算，自九十年十一月十五日起至清償
　　日止，按年利率百分之八點八五計算之利息，並自九十年十一月十五日起至九十
　　一年五月十四日止，按年利率百分之零點八八五計算，自九十一年五月十五日起
　　至清償日止，按年利率百分之一點七七計算之違約金，即屬有據，應予准許。原
    審為被上訴人勝訴之判決，命上訴人如數給付，核無違誤，上訴論旨指摘原判決
    不當，求予廢棄改判，為無理由，應予駁回。
七、據上論結，本件上訴為無理由，依民事訴訟法第四百四十九條第一項、第八十五
    條第二項，判決如主文。
中　　　華　　　民　　　國　　九十一　　年　　　九　　　月　　　十　　　日
~B1民事第四庭審判長法　官　黃斐君
~B2　　　　　　　　法　官　張鑫城
~B3　　　　　　　　法　官　陳蘇宗
右為正本係照原本作成。
上訴人得上訴。
如對本判決上訴，須於收受判決送達後二十日內向本院提出上訴書狀，其未表明上訴
理由者，應於提出上訴後二十日內向本院提出上訴理由書（須按他造人數附具繕本）
，並繳納送達用雙掛號郵票拾份（每份參拾肆元）。
上訴時應提出委任律師或具有律師資格之人之委任狀；委任有律師資格者，另應附具
律師及格證書及釋明委任人與受任人有民事訴訟法第四百六十六條之一第一項但書或
第二項（詳附註）所定關係之釋明文書影本。
~B 　 　　　　　　書記官　吳麗慧
中　　　華　　　民　　　國　　九十一　　年　　　九　　　月　　 十三　　 日
附註：
民事訴訟法第四百六十六條之一（第一項、第二項）
對於第二審判決上訴，上訴人應委任律師為訴訟代理人。但上訴人或其法定代理人具
有律師資格者，不在此限。
上訴人之配偶、三親等內之血親、二親等內之姻親，或上訴人為法人、中央或地方機
關時，其所屬專任人員具有律師資格並經法院認為適當者，亦得為第三審訴訟代理人
。
                                                                        Ｈ
